臺灣臺北地方法院刑事判決　　　　　　　　　　　　九十一年度易字第一五八三號
　　公　訴　人　臺灣臺北地方法院檢察署檢察官
　　被　　　告　甲○○　男　三.
右列被告因違反毒品危害防制條例案件，經檢察官聲請簡易判決處刑（九十一年度毒
偵字第二０九八號），本院認不宜以簡易判決處刑，改依通常程序審理，本院判決如
左，
      主  文
甲○○連續施用第二級毒品，累犯，處有期徒刑捌月。扣案之第二級毒品安非他命壹
包（淨重壹拾肆公克）沒收銷燬之。
      事  實
一、甲○○曾因妨害家庭案件經臺灣高等法院臺南分院（下稱臺南高分院）判處有期
    徒刑五月確定，於民國八十七年九月三日易科罰金執行完畢；另於八十八年間因
    違反毒品危害防制條例案件，經臺南高分院判處有期徒刑一年確定，再於八十九
    年間因違反毒品危害防制條例案件，經臺灣嘉義地方法院（下稱嘉義地院）判處
    有期徒刑六月，如易科罰金以三百元折算一日確定，復於八十八年間因竊盜案件
    ，經臺南高分院判處有期徒刑七月確定，前揭三案件經聲請合併定執行刑一年九
    月確定，甫於九十年八月二十一日執行完畢。
二、甲○○前因施用第二級毒品安非他命案件，先後經觀察、勒戒後，均認無繼續施
    用毒品之傾向，由臺南高分院及嘉義地院檢察署檢察官，各於八十七年十一月十
    五日、八十七年十二月二十九日，分別以八十七年度上易字第一五一八號刑事判
    決免刑及八十七年度偵字第七六二七號不起訴處分確定後，復因施用第二級毒品
    安非他命案件，經送強制戒治，並由嘉義地院檢察署檢察官聲請簡易判決處刑，
    嗣於八十九年二月一日，經嘉義地院以八十八年度嘉簡字第四三一號判處有期徒
    刑六月確定。嗣甲○○復基於概括犯意，自九十年八月二十一日出監後某日（聲
    請書原記載九十年二月間，經公訴人當庭更正）起至九十一年九月七日下午二時
    許，連續在嘉義縣中埔鄉○○里○○街十五巷二十四號其舊居處（聲請書誤載為
    嘉義縣溪東村中正路四十六號居住處），施用第二級毒品安非他命約四、五次，
    嗣於九十一年九月八日上午四時二十分許，在臺北市萬華區○○○路○段、廣州
    街口處為警查獲，並扣得斯時其所持有之第二級毒品安非他命一包（淨重十四公
    克）。
三、案經臺北市政府警察局萬華分局報請臺灣臺北地方法院檢察署檢察官聲請簡易判
    決處刑，本院認不宜以簡易判決處刑，改依通常程序審理。
      理  由
一、右揭犯罪事實，迭據被告黃建隆於偵查中及本院審理時供承不諱，且被告為警查
    獲時所採集尿液（編號0000000號），經送臺北市立療養院檢驗結果，呈
    安非他命陽性反應，此有尿液委驗單及該院煙毒尿液檢驗報告書各一份附卷可憑
    （見毒偵字卷第五十六頁、第五十七頁），而被告為警查扣之毒品一包，經臺北
    市政府警察局萬華分局依聯勤二０四廠製造之煙毒品檢驗Ａ包試劑初步鑑驗結果
    ，認係第二級毒品安非他命（淨重十四公克），亦有該分局毒品初步鑑驗報告單
    一紙在卷可參（見同上毒偵字卷第九頁），足徵被告自白與事實相符，堪予採信
    。又被告前因施用第二級毒品安非他命案件，先後經觀察、勒戒後，均認無繼續
    施用毒品之傾向，由臺南高分院及嘉義地院檢察署檢察官，各於八十七年十一月
    十五日、八十七年十二月二十九日，分別以八十七年度上易字第一五一八號刑事
    判決免刑及八十七年度偵字第七六二七號不起訴處分確定後，復因施用第二級毒
    品安非他命案件，經送強制戒治，並由臺灣嘉義地方法院檢察署檢察官聲請簡易
    判決處刑，嗣於八十九年二月一日，經嘉義地院以八十八年度嘉簡字第四三一號
    判處有期徒刑六月確定等情，此有前開不起訴處分書、判決書及臺灣高等法院檢
    察署刑案紀錄簡覆表在卷可稽，其於五年內三犯以上毒品危害防制條例第十條之
    罪，係屬三犯施用毒品之事實，堪予認定。是本案事證明確，被告犯行洵堪認定
    。
二、核被告所為，係犯毒品危害防制條例第十條第二項之施用第二級毒品罪。其持有
    第二級毒品安非他命，既意在供己施用，其持有之低度行為應為施用之高度行為
    吸收，不另論罪。而聲請書雖載稱被告自九十年二月間起再施用第二級毒品犯行
    云云，業據公訴人於本院審理時當庭更正為被告自九十年八月出監後某日起施用
    第二級毒品之事實（見本院九十年十二月十日審判筆錄），是本院對於原聲請書
    所誤載之犯罪事實，無須再予以審理，併予敘明。又被告多次施用第二級毒品犯
    行，時間緊接，犯罪構成要件相同，顯係基於概括犯意反覆為之，應依刑法第五
    十六條連續犯規定論以一罪，並加重其刑。被告曾犯有如事實欄一所載之前科紀
    錄及執行情形，此有臺灣高等法院檢察署刑案紀錄簡覆表一份在卷可憑，其於執
    行完畢後五年之內再犯有期徒刑以上本案之罪，為累犯，應依刑法第四十七條規
    定加重其刑，並遞加重之。爰審酌被告施用安非他命係為工作提神，並坦承所有
    犯行，犯罪之手段、所生損害，惟屢經觀察、勒戒及強制戒治後仍有施用之行為
    等情狀，量處如主文所示之刑，以資懲儆。
三、扣案之第二級毒品安非他命一包（淨重十四公克），係屬查獲之毒品，應依毒品
    危害防制條例第十八條第一項前段規定沒收銷燬之。
四、本件係檢察官聲請以簡易判決處刑之案件，因被告所犯之罪不合刑事訴訟法第四
    百四十九條所定得以簡易處刑之案件，本院改用通常程序審判之。
據上論斷，應依刑事訴訟法第四百五十二條、第二百九十九條第一項前段，毒品危害
防制條例第十條第二項、第十八條第一項前段，刑法第十一條前段、第五十六條、第
四十七條，判決如主文。
本案經檢察官盧筱筠到庭執行職務。
中        華        民        國    九十一    年    十二    月  二十四  日
                              臺灣臺北地方法院刑事第四庭
                                  法    官    陳  嘉  琪
右正本證明與原本無異。
如不服本判決，應於判決送達後十日內，向本院提出上訴狀。
                                  書 記 官    林  素  霜
中        華        民        國    九十一    年    十二    月二十五  日
附論罪科刑依據法條：
毒品危害防制條例第十條第二項
毒品危害防制條例第十條
施用第一級毒品者，處六月以上五年以下有期徒刑。
施用第二級毒品者，處三年以下有期徒刑。
